【裁判字號】    96,訴,3628
【裁判日期】    970131
【裁判案由】    毒品危害防制條例
【裁判全文】
臺灣板橋地方法院刑事判決              96年度訴字第3628號
公  訴  人  臺灣板橋地方法院檢察署檢察官
被      告  甲○○
                  （現另案於臺灣臺北監獄臺北分監執行中）
上列被告因違反毒品危害防制條例案件，經檢察官提起公訴（96
年度毒偵字第6108號），本院裁定改依簡式審判程序審理，判決
如下：
    主  文
甲○○施用第一級毒品，處有期徒刑柒月。扣案之第一級毒品海
洛因貳包（合計淨重貳點伍公克）均沒收銷燬，海洛因外包裝
袋貳個均沒收。又施用第二級毒品，處有期徒刑肆月，扣案之第
二級毒品甲基安非他命壹包（毛重零點肆公克，因鑑驗使用零點
零壹柒公克）、及附於第二級毒品甲基安非他命殘渣袋玖只內之
甲基安非他命殘渣均沒收銷燬，甲基安非他命外包裝袋拾只、吸
食器壹組均沒收。應執行有期徒刑拾月，扣案之第一級毒品海洛
因貳包（合計淨重貳點伍公克）、第二級毒品甲基安非他命壹
包（毛重零點肆公克，因鑑驗使用零點零壹柒公克）、及附於第
二級毒品甲基安非他命殘渣袋玖只內之甲基安非他命殘渣均沒收
銷燬；海洛因外包裝袋貳個、甲基安非他命外包裝袋拾只、吸食
器壹組均沒收。
    事  實
一、甲○○前於民國94年間因施用毒品案件，經依本院94年度毒
    聲字第1687號裁定送臺灣臺北看守所附設勒戒所觀察、勒戒
    後，認無繼續施用毒品之傾向，於民國94年10月11日執行完
    畢釋放出所，並經臺灣板橋地方法院檢察署檢察官以94年度
    毒偵字第4867號為不起訴處分確定。詎其猶不知悔悟並戒絕
    毒癮，於上開觀察勒戒執行完畢釋放後5 年內，復基於施用
    第一級毒品海洛因、第二級毒品甲基安非他命之犯意，於96
    年8 月10日17時許，在臺北縣板橋市○○街31巷6 號2 樓居
    所內，先後以將海洛因捲入香菸中點燃吸食，及將甲基安非
    他命置於吸食器內燒烤生煙霧吸食之方式，分別施用第一級
    毒品海洛因、第二級毒品甲基安非他命各1 次。嗣於同（10
    ）日17時許，為警在上址查獲，並扣得甲○○所有之海洛因
    2 包（合計淨重2.53公克)、 安非他命1 包（毛重0.4 公克
    ，因鑑驗使用0.017 公克）、甲基安非他命殘渣袋9 個、安
    非他命吸食器1 組，並採集甲○○尿液送驗，始查悉上情。
二、案經臺北縣政府警察局土城分局報請臺灣板橋地方法院檢察
    署檢察官偵查起訴，本院於準備程序進行中，被告就被訴事
    實為有罪之陳述，經告知簡式審判程序之旨，並聽取公訴人
    、被告之意見後，由本院合議庭裁定由受命法官獨任進行簡
    式審判程序。
    理  由
一、訊據被告甲○○就其前開施用第一級毒品海洛因及第二級毒
    品甲基安非他命之犯行均坦白承認，且其於96年8 月10日經
    警採集尿液送驗結果，係呈海洛因代謝物鴉片類及甲基安非
    他命類陽性反應等情，有台灣檢驗科技股份有限公司濫用藥
    物尿液檢驗報告（報告編號：CH/2007/81458） 及台北縣政
    府警察局土城分局偵辦毒品案尿液編號暨姓名對照表各1 份
    附卷可按（見96年度毒偵字第6108號卷第79、80頁），此外
    ，並有被告所有之海洛因2 包（合計淨重2.53公克)、 甲基
    安非他命1 包（毛重0.4 公克，因鑑驗使用0.017 公克）、
    甲基安非他命殘渣袋9 個、安非他命吸食器1 組扣案可資佐
    證；而上開扣案白色粉末2 包經送法務部調查局鑑定結果，
    確含第一級毒品海洛因成分一節，復有該局96年12月11日調
    科壹字第09623082190 號鑑定書1 紙附卷可稽（見本院卷第
    44 頁） ；又上開扣案白色結晶體1 包經送台灣檢驗科技股
    份有限公司鑑定結果，確含第二級毒品甲基安非他命成分一
    節，復有該公司濫用藥物檢驗報告（報告編號：CH/2007/82
    553） 在卷可查（見本院卷第13頁）。自堪認被告前開自白
    應與事實相符；又被告有如事實欄所載之毒品執行前科，有
    臺灣高等法院被告前案紀錄表1 份附卷可按。是被告於觀察
    勒戒執行完畢釋放後，5 年內再犯本件施用第一級、第二級
    毒品之罪，事證明確，其犯行堪予認定。
二、查海洛因、甲基安非他命分別為毒品危害防制條例第2 條第
    2 項第1 款、第2 款所列之第一級毒品、第二級毒品，不得
    非法持有、施用，是核被告甲○○所為係犯同條例第10條第
    1 項、第2 項之施用第一級、第二級毒品罪。其於施用前後
    持有毒品之行為，應為其施用毒品之犯行所吸收，不另論罪
    。其所犯上開二罪間犯意有別，行為互殊，應分論併罰。爰
    審酌被告前因施用毒品經送觀察勒戒，理應深知施用毒品係
    違法之行為，竟不思戒除毒癮，改過自新，又為本件施用第
    一級毒品海洛因及第二級毒品甲基安非他命之犯行，所為殊
    非可取，非但傷害自己身心健康，亦造成社會問題，惟考量
    被告犯後已經坦承犯行，態度良好等一切情狀，分別量處如
    主文所示之刑，並定其應執行刑，以資懲儆。扣案之第一級
    毒品海洛因2 包（合計淨重2.53公克）、第二級毒品甲基安
    非他命1 包（毛重0.4 公克，因鑑驗使用0.07公克）、及附
    於第二級毒品甲基安非他命殘渣袋9 只內之甲基安非他命殘
    渣，均應依毒品危害防制條例第18條第1 項前段規定沒收銷
    燬。海洛因外包裝袋2 個、甲基安非他命外包裝袋10只、吸
    食器1 組，為被告所有供犯本罪所用之物，業據其供認在卷
    ，爰均依刑法第38條第1項第2款之規定沒收之。
據上論斷，應依刑事訴訟法第273 條之1 第1 項、第299 條第1
項前段，毒品危害防制條例第10條第1 項、第2 項、第18條第1
項前段，刑法第11條前段、第51條第5 款、第38條第1 項第2 款
，判決如主文。
本案經檢察官陳旻源到庭執行職務。
中    華    民    國    97    年    1     月    31    日
                刑事第十三庭    法  官  許映鈞
以上正本證明與原本無異
如不服本判決應於送達後10日內向本院提出上訴狀
                                書記官  范煥堂
中    華    民    國    97    年    1     月    31    日
附錄本案所犯法條全文
毒品危害防制條例第10條
施用第一級毒品者，處6月以上5年以下有期徒刑。
施用第二級毒品者，處3年以下有期徒刑。


司法院資訊處製作；財團法人民間司法改革基金會備份。
